【裁判字號】    89,交訴,56
【裁判日期】    900129
【裁判案由】    業務過失致死
【裁判全文】
臺灣苗栗地方法院刑事判決                          八十九年度交訴字第五六號
    公  訴  人  臺灣苗栗地方法院檢察署檢察官
    被      告  丙○○
右列被告因業務過失致死案件，經檢察官提起公訴（八十九年度偵字第二四四０號）
，本院判決如左：
    主  文
丙○○從事業務之人，因業務上之過失致人於死，處有期徒刑捌月。
    事  實
一、丙○○為龍聖交通股份有限公司之司機，係以駕駛車輛為其業務之人，於民國八
    十九年五月二十七日上午九時許，駕駛車牌號碼ＱＵ─五九二號營業大貨車，沿
    苗栗縣頭份鎮○○○○路，由北往南方向行駛，於當日中午十二時四十五分許，
    途經該路與親民路交叉路口時，原應注意該處為閃光黃燈號誌，時速限制六十公
    里，且為彎道、坡路、道路縮減、應減速慢行，作隨時停車之準備，及應小心駕
    駛，警戒車前狀況，隨時採取必要之安全措施，以避免發生危險；且依當時為上
    午時分、光線明亮，又路面乾燥，無缺陷、亦無障礙物，視距良好，並無不能注
    意之情事，竟疏未注意，貿然以時速逾七十公里超速疾駛以圖儘速通過路口，而
    未為減速之必要安全措施。適林莊蕙鎂騎乘車牌號碼ＢＸＳ—三五一號重型機，
    沿苗栗縣頭份鎮○○里○○路由南往北方向行駛行經該路口時，亦疏未注意車前
    狀況，丙○○見狀已煞停不及而撞及該重機車，致林莊蕙鎂人車倒地，因頭部外
    傷、腦挫傷經送醫不治死亡。丙○○於車禍發生後，犯罪未被發覺前，向有犯罪
    偵查權之警員即前往現場處理警員，自首犯罪、接受裁判。
二、案經台灣苗栗地方法院檢察署檢察官相驗後自動檢舉偵查起訴。
    理  由
一、訊據被告丙○○對其於右揭時地因駕車發生車禍撞擊致被害人林莊蕙鎂死亡之事
    實均供承不諱，惟辯稱：當時現場有二台永炬頂拌車，伊要讓預拌車先通過，已
    減速慢行，時速僅二十至三十公里，並未超速，係林莊蕙鎂以高速衝出，伊才會
    閃避不及云云。惟查右揭事實，業據被害人之夫乙○○指訴綦詳，並有電請相驗
    案件報告表、相驗案件初步調查報告表、道路交通事故調查表各一份、事故現場
    及車損照片共五十二張等在卷可資佐證。且被害人林莊蕙鎂係因本件車禍致因腦
    挫傷、頭部外傷而死亡，業經臺灣苗栗地方法院檢察署檢察官督同法醫師相驗明
    確，有相驗屍體證明書、驗斷書、及勘驗筆錄等在卷可憑。按諸汽車行駛時，駕
    駛人應注意車前狀況，並隨時採取必要之安全措施，道路交道安全規則第九十四
    條第三項定有明文；又車輛行經交岔路口處，應減速慢行，辨明左右人車通行狀
    況，作隨時停車之準備，亦為一般駕駛人所應知。查本件據卷附道路交通事故調
    查報告表現場圖所示，本件事故現場之交岔路口處視野開闊，並無足以遮斷視線
    之障礙物，且二車撞擊點位於上開路口近中心處略偏被告行駛之南向車道，又依
    卷附現場圖示，被告所駕之車於現場殘留斷續剎車痕長四六．七五公尺而被害人
    所騎乘之機車左倒在賴車剎車痕旁觀之，被告於行抵上開路口時，被害人所騎乘
    之機車顯已進入該交岔路口，則被告對於自其左側空曠處已穿越車道駛近之車輛
    ，非無預先察覺之可能，是本件設若被告於事發時能注意車前左右來車動向，當
    見左前側已有來車，斯時若隨即減速慢行，顯非不能避免本件事故，詎其猶然未
    為減速、而以時速逾七十公里之速度穿越交岔路口，致使減損避險之時間、空間
    ，致生事端，所為難謂無何過失。就此，被告雖陳稱本件係因被害人高速闖越所
    致，然被告既有過失，已如上述，縱被告所陳非虛，亦係被害人是否同具過失之
    問題，殊無僅以他人亦有過失情事，據為自身不需竭盡避就事故發生注意義務之
    論據，故被告此部分所辯，無解於罪責，並不足取。被害人因本件車禍死亡，與
    被告之過失行為間並有相當因果關係。從而，本案罪證明確，被告犯行洵堪認定
    。
二、被告係龍聖交通股份有限公司之司機，為從事駕駛業務之人，於執行業務中開車
    肇事，致人於死，核其所為，應成立刑法第二百七十六條第二項之業務過失致人
    於死罪。被告於肇事後向到場處理之警員，接受偵訊並坦承肇事，有證人即現場
    處理警員甲○○到庭證述明確，復有警局筆錄、相驗案件初步調查報告表、道路
    交通事故調查報告表可稽，其對於未發覺之犯罪自首而受裁判，應減輕其刑。爰
    審酌被告之過失程度、犯罪後未能坦承犯行，且尚未與被害人林莊蕙鎂家屬達成
    和解等一切情狀，量處如主文所示之刑。
據上論斷，應依刑事訴訟法第二百九十九條第一項前段，刑法第二百七十六條第二項
、第六十二條前段，罰金罰鍰提高標準條例第一條前段，判決如主文。
本案經檢察官戴瑞麒到庭執行職務。
中      華      民      國    九十      年      一月    二十九    日
                                    臺灣苗栗地方法院刑事第一庭
                                            法  官  林  靜  雯
右正本證明與原本無異。
如不服本判決，應於判決送達後十日內向本院提出上訴狀( 應附繕本 )，上訴於臺灣
高等法院台中分院。
                                            書記官  歐  明  秀
中      華      民      國    九十      年      一      月    二十九    日
附錄：
刑法第二百七十六條
因過失致人於死者，處二年以下有期徒刑、拘役或二千元以下罰金。
從事業務之人，因業務上之過失犯前項之罪者，處五年以下有期徒刑或拘役，得併科
三千元以下罰金。


司法院資訊處製作；財團法人民間司法改革基金會備份。
